臺灣基隆地方法院刑事判決　　　　　　　 94年度易字第467號
公　訴　人　臺灣基隆地方法院檢察署檢察官
被　　　告　乙○○
上列被告因毒品危害防制條例案件，經檢察官提起公訴（94年度
毒偵字第2678號），嗣經本院合議改採簡式審判程序審理，本院
判決如下：
    主    文
乙○○連續施用第二級毒品，累犯，處有期徒刑柒月。
扣案之第二級毒品安非他命壹包（毛重零點參公克）沒收銷燬之
。
    事    實
一、乙○○於民國八十九年一月間因施用第二級毒品案件，經本
    院於八十九年二月八日以八十九年度毒聲字第三０八號裁定
    送觀察、勒戒，經認無繼續施用傾向，而由臺灣基隆地方法
    院檢察署檢察官於八十九年二月廿九日以八十九年度毒偵字
    第一八０號處分不起訴確定在案。又於八十九年六月間因施
    用第二級毒品，經本院於八十九年八月十五日以八十九年度
    毒聲字第一四九六號裁定送觀察、勒戒，經認有繼續施用傾
    向，而由本院於八十九年十月五日以八十九年度毒聲字第一
    八二六號裁定令入戒治處所戒治，其因該次施用毒品罪，亦
    經臺灣基隆地方法院檢察署檢察官以八十九年度毒偵字第一
    四三二號聲請簡易判決處刑，經本院基隆簡易庭於八十九年
    十月廿五日以八十九年度基簡字第八七一號判處有期徒刑五
    月確定，其於八十九年十月五日開始執行強制戒治，執行至
    九十年五月二日因本院九十年度毒聲字第五二五號裁定停止
    戒治所餘戒治期間付保護管束而停止戒治在案，復因違反保
    護管束應注意事項情節重大，經本院於九十年八月廿二日以
    九十年度毒聲字第一一九六號裁定撤銷停止戒治令入戒治處
    所戒治，其於九十年十月卅一日入戒治所服戒治殘期，至九
    十一年四月二日戒治期滿，於翌日轉接服前開有期徒刑五月
    ，於九十一年九月二日執行完畢。再於九十二年二月間施用
    第二級毒品安非他命，而經本院於九十二年三月六日以九十
    二年度毒聲字第二０三號裁定令入戒治處所戒治，其因該次
    施用毒品罪，亦經臺灣基隆地方法院檢察署檢察官以九十二
    年度毒偵字第一００號聲請簡易判決處刑，經本院基隆簡易
    庭於九十二年三月十八日以九十二年度基簡字第二九七號判
    處有期徒刑六月確定，其於九十二年五月廿九日開始執行強
    制戒治，執行至九十三年一月九日因修正毒品危害防制條例
    實施而提前釋放並接續執行前開有期徒刑六月，至九十三年
    七月八日執行完畢。又於九十三年十一月間因施用第一級、
    第二級毒品，經本院於九十四年六月十五日分別判處有期徒
    刑七月、七月，應執行有期徒刑一年確定（現正執行該刑）
    。猶不知悔改，復基於施用第二級毒品安非他命之概括犯意
    ，自九十四年七月初起至同年九月廿九日傍晚止，在基隆市
    仁愛區○○路48巷174之1號，以組合吸食器加熱燒烤方式施
    用安非他命，平均二、三日施用一次。嗣警方於九十四年九
    月卅日十九時四十分許，在基隆市○○路五五號前盤查乙○
    ○，乙○○自行自其口袋內取出安非他命一包（毛重０．三
    公克）供警扣案。
二、案經基隆市警察局第一分局報請臺灣基隆地方法院檢察署檢
    察官偵查起訴。
    理    由
一、訊據被告乙○○對於上開事實坦承不諱，被告為警查獲所採
    尿液呈甲基安非他命類陽性反應，此有台灣尖端先進生技醫
    藥股份有限公司濫用藥物檢驗報告一紙附卷可稽，此外，復
    有臺灣高等法院被告前案紀錄表一紙附卷足考，並有安非他
    命一包（毛重０．三公克）扣案可供佐憑，該包安非他命亦
    經警初步鑑驗成份無訛，有毒品初步鑑驗報告單一紙在卷足
    參，
    本件事證明確，被告係於毒品危害防制條例公布施行後，觀
    察勒戒及強制戒治完畢，而於五年內三犯以上（第五犯）施
    用毒品罪者，足堪認定。
二、核被告所為，係犯毒品危害防制條例第十條第二項施用第二
    級毒品罪。其施用前之持有安非他命之低度行為應為施用之
    高度行為所吸收，不另論罪。被告前後多次施用安非他命犯
    行，時間緊接，所犯又係構成要件相同之罪名，顯基於概括
    犯意為之，為連續犯，以一罪論，並依刑法第五十六條之規
    定加重其刑；公訴人雖僅起訴被告自九十三年十月間某日起
    至九十四年九月卅日採尿前四日內止之犯行，然其餘各犯行
    既與已起訴之犯行具有連續犯裁判上一罪之關係，自均在本
    院得一併審判之範圍內。被告曾犯如事實欄一所述前科，甫
    於九十三年七月八日執行完畢，此有臺灣高等法院被告前案
    紀錄表一紙在卷可稽，其於五年內再犯本件有期徒刑以上之
    罪，為累犯，應依刑法第四十七條之規定，遞加重其刑。爰
    審酌被告已因施用毒品經二次觀察勒戒、一次強制戒治之處
    分完畢猶犯同罪行、其對毒品顯已具相當之依賴性、其施用
    毒品之次數及期間、犯罪手段等一切情狀，量處如主文所示
    之刑。扣案之安非他命一包（毛重０．三公克），為本案扣
    獲之毒品，應依毒品危害防制條例第十八條第一項前段規定
    ，宣告沒收銷燬之。
據上論斷，應依刑事訴訟法第二百七十三條之一第一項、第二百
九十九條第一項前段，毒品危害防制條例第十條第二項、第十八
條第一項前段、第二十三條第二項，刑法第十一條前段、第五十
六條、第四十七條，判決如主文。
本案經檢察官甲○○到庭執行職務
中　　華　　民　　國　　94　　年　　12　　月　　19　　日
                  刑事第四庭法    官  曾雨明
以上正本證明與原本無異。
對於本件判決如有不服，應於收受送達後10日內，向本院提出上
訴書狀，上訴於臺灣高等法院。
中　　華　　民　　國　　94　　年　　12　　月　　21　　日
                            書 記 官  王靜敏
附錄法條：
毒品危害防制條例第10條第2項：
施用第 2 級毒品者，處三年以下有期徒刑。
